臺灣臺北地方法院民事裁定
110年度訴字第6325號
原      告  三立影城股份有限公司楊梅分公司

法定代理人  王明芳  
訴訟代理人  黃建復律師
被      告  奢華露營開發股份有限公司

法定代理人  沈勝偉  
被      告  法樂淇有限公司

法定代理人  賴彥儒  
上列當事人間請求給付租金等事件，本院裁定如下：
    主  文
原告應於本裁定送達後五日內，補繳裁判費新臺幣伍拾參萬肆仟
貳佰柒拾元，逾期不繳，即駁回原告之訴。
    理  由
一、按原告之訴有起訴不合程式或不備其他要件之情形者，依其
    情形可以補正經審判長定期間命其補正而不補正者，法院應
    以裁定駁回之，民事訴訟法第249條第1項定有明文。又按訴
    訟標的之價額，由法院核定；核定訴訟標的之價額，以起訴
    時之交易價額為準，無交易價額者，以原告就訴訟標的所有
    之利益為準；法院因核定訴訟標的之價額，得依職權調查證
    據，民事訴訟法第77之1條第1項、第2項、第3項定有明文。
    次按民事訴訟法第77條之9所謂因租賃權涉訟，係指以租賃
    權為訴訟標的之訴訟而言，其以租賃關係已經終止為原因，
    請求返還租賃物之訴，係以租賃物返還請求權為訴訟標的，
    非以租賃權為訴訟標的，其訴訟標的之價額，應以租賃物之
    價額為準。出租人對於承租人之租賃物返還請求權，係以該
    物永久的占有之回復為標的，以此項請求權為訴訟標的時，
    其價額應以該物之價額為準。
二、原告起訴主張：被告前向原告承租埔心牧場D01住宿區草地
    區（下稱系爭土地範圍；屬於桃園市○○區○○段000地號土地
    之一部分），然兩造間之租賃契約業經原告終止，而請求被
    告遷讓返還系爭土地範圍予原告，並給付尚欠之租金及營業
    抽成費用等語。是本件原告係租賃關係已終止為由，請求被
    告返還租賃物，揆諸上開說明，本件訴訟標的價額應為系爭
    土地範圍之交易價額，亦即：以系爭土地範圍之土地公告現
    值核算。至原告另援引之最高法院73年台抗字第297號判例
    意旨，係指：於「承租人」對於「出租人」之租賃物交付請
    求權為訴訟標的時，始為「以該物一時之占有使用」為標的
    ，故訴訟標的價額始以租賃權之價額為準；此與本件原告係
    基於「出租人」之身分，請求身為「承租人」之被告返還租
    賃標的之情形有別，故原告援引上開判例主張本件應按民事
    訴訟法第77條之9規定核算訴訟標的價額，並非有據。經原
    告表明系爭土地範圍之面積約為8,000平方公尺，依據系爭
    土地範圍所坐落之桃園市○○區○○段000地號土地登記謄本顯
    示土地公告現值為每平方公尺新臺幣（下同）7,700元計算
    ，本件訴訟標的價額應核定為6,160萬元（計算式：8,000×7
    ,700＝6,160萬），應徵第一審裁判費55萬4,080元，原告僅
    繳納1萬9,810元，尚欠53萬4,270元，茲依民事訴訟法第249
    條第1項但書之規定，限原告於收受本件裁定送達5日內，向
    本院補繳上述不足額之裁判費，逾期不繳，即駁回原告之訴
    ，特此裁定。
中　　華　　民　　國　　110 　年　　11　　月　　18　　日
                  民事第二庭  法　官  林伊倫
以上正本係照原本作成。
如不服本裁定關於核定訴訟標的價額部分，應於送達後十日內向
本院提出抗告狀，並繳納抗告費新臺幣一千元；其餘關於命補繳
裁判費部分，不得抗告。
中　　華　　民　　國　　110 　年　　11　　月　　18　　日
                              書記官　黃品蓉